# 企业分立时拆迁补偿款的处理

提问人：750909 时间：2020-05-13 09:52:00
陈博士，有个问题想请教您：某公司多年前取得政府拨付的拆迁补偿款，用于购买土地、建造房屋、购买设备，账务处理时将拆迁补偿作为与资产相关的政府补助，在递延收益核算并逐期摊销。现在公司计划分立，将房产土地分立到新设公司，请问递延收益中与房产土地相关的部分是否可以予以分立呢？

回答人：chenyiwei
建议在制定分立方案时，对此类明显与特定资产直接相关的负债，采用“随资产走”的原则处理。